臺灣高等法院高雄分院民事判決　　　　　96年度再易字第19號
再審原告　　乙○○○
再審被告　　丙○○
再審被告　　甲○○
上列當事人間請求損害賠償事件，再審原告對於民國96年8 月31
日本院96年度再易字第7 號確定判決提起再審，本院判決如下：
    主  文
再審之訴駁回。
再審訴訟費用由再審原告負擔。
    事實及理由
一、再審意旨略以：(一)再審原告向再審被告購買之房屋，因土木
    技師公會鑑定不實及鑑定報告虛偽，致再審原告受民事敗訴
    判決，經向高雄地檢署提出告訴，同署檢察官於不起訴處分
    書（96年偵字第8022號）業已認定外壁部分之瑕疵有漏載，
    而上開民事庭判決，與漏載部分矛盾；(二)再審原告於本院前
    程序（95年上易字第150 號）曾提出上開遺漏部分之相片及
    敘明土木技師、受任律師之疏失，而本院前程序法官因受鑑
    定報告矇騙，不同意再審原告重新鑑定之請求，仍為再審原
    告敗訴之判決；(三)再審原告對本院95年上易字第150 號原確
    定判決提起再審，於本院96年再易字第7 號承辦法官行準備
    程序時，再審原告請求將土木技師鑑定不實列入調查，經告
    以地檢署已為不起訴，不能據以再審，並要求再審原告當庭
    提出調查事項，勿回去再遞狀。再審原告乃欲於法院再次通
    知出庭時遞交證物及聲明狀，然承辦法官竟未經言詞辯論，
    逕予駁回再審，已嚴重影響再審原告之訴訟權利。爰依民事
    訴訟法第496 條第2 項規定，對本院96年再易字第7 號確定
    判決提起再審，請求繼行再審訴訟程序，並調查證據等語。
二、按民事訴訟法第498 條之1 規定，再審之訴，法院認無再審
    理由，判決駁回後，不得以同一事由，對於原確定判決或駁
    回再審之訴之確定判決，更行提起再審之訴。經查，再審原
    告因向再審被告買受之房屋，有東、西側牆壁裂縫、滲水，
    及地板磁磚銹蝕等瑕疵，且再審被告明知而不告知該等瑕疵
    ，乃依民法第360 條規定，訴請再審被告連帶賠償修繕所需
    費用新台幣（下同）89萬5000元，經本院前程序判決全部敗
    訴，而提起再審，復經本院以96年度再易字第7 號判決駁回
    其再審。再審原告再審意旨(一)(二)所指外壁裂縫以致滲水之瑕
    疵，業經本院以96年再易字7 號判決認無再審理由，予以駁
    回，有該判決附卷可稽，揆諸上開說明，自不得再據為再審
    事由。況再審原告提出之高雄地檢署96年偵字第8022號不起
    訴處分書，就高雄市土木技師公會之鑑定報告，已予以引述
    載有「應該是室外牆面也有裂縫... 」等語，並無再審原告
    所指漏載致法官受矇蔽之情，再審原告指有再行調查之必要
    ，亦屬無據。
三、次按再審之訴顯無理由者，得不經言詞辯論以判決駁回之，
    固為民事訴訟法第498 條第2 項（修正後為第502 條第2 項
    ）所明定，但法院認為有傳訊當事人之必要，先指定日期命
    行準備程序後，再以判決認再審之訴為顯無理由予以駁回，
    亦難指為違法（最高法院44年台上字第566 號判例參照）。
    本院前受理96年再易字第7 號再審事件，固曾通知再審原告
    到庭，乃為闡明再審原告主張之必要，惟再審原告之主張既
    顯無再審理由，按之民事訴訟法第502 條第2 項規定及上開
    判例意旨，原得不經言詞辯論以判決駁回之，再審原告尚不
    得據此指為違法或提起再審。
四、又民事訴訟法第496 條第2 項規定，前項第7 款至第10款情
    形，以宣告有罪之判決或處罰鍰之裁定已確定，或因證據不
    足以外之理由，而不能為有罪之確定判決或罰鍰之確定裁定
    者為限，得提起再審之訴。再審原告提出高雄地檢署96年偵
    字第8022號不起訴處分書，僅泛指依同條第2 項提起再審，
    未具體指明適用之再審事由，復不能認為有第496 條第1 項
    第7 款至第10款之情事，其聲請再審，顯無再審理由。
五、從而，再審原告依上開事由提起再審，顯無再審理由，爰不
    經言詞辯論，逕以判決駁回。
據上論結，本件再審之訴顯無再審理由，依民事訴訟法第502 條
第2 項、第78條，判決如主文。
中　　華　　民　　國　　96　　年　　11　　月　　27　　日
                            民事第一庭
                                審判長法官  黃金石
                                法      官  林健彥
                                法      官  謝肅珍
以上正本證明與原本無異。
本件不得上訴。
中　　華　　民　　國　　96　　年　　11　　月　　27　　日
                                書  記  官  蘇恒仁
